【裁判字號】    97,訴,4473
【裁判日期】    971114
【裁判案由】    毒品危害防制條例
【裁判全文】
臺灣板橋地方法院刑事判決              97年度訴字第4473號
公  訴  人  臺灣板橋地方法院檢察署檢察官
被      告  甲○○
                    國民
上列被告因違反毒品危害防制條例案件，經檢察官提起公訴（97
年度毒偵字第7853號），被告於準備程序中就被訴事實為有罪之
陳述，經本院合議庭裁定由受命法官獨任進行簡式審判程序，並
判決如下：
    主      文
甲○○施用第一級毒品，累犯，處有期徒刑拾月；又施用第二級
毒品，累犯，處有期徒刑伍月。應執行有期徒刑壹年壹月。
    事      實
一、甲○○前於民國92年間，因施用毒品案件，經依臺灣雲林地
    方法院92年度毒聲字第27號裁定送觀察、勒戒後，因有繼續
    施用毒品之傾向，復依臺灣雲林地方法院92年度毒聲字第10
    1 號裁定令入戒治處所施以強制戒治。嗣因無繼續強制戒治
    之必要，復經臺灣雲林地方法院以92年度毒聲字第506 號裁
    定停止戒治，而於92年7 月28日停止其處分出監，所餘戒治
    期間付保護管束，嗣於93年2 月8 日期滿。又於95年間因竊
    盜案件，經本院以95年度簡字第7402號判處有期徒刑3 月確
    定，嗣經本院以96年度聲減字第2025號裁定減刑為有期徒刑
    1 月又15日確定，而於96年8 月22日縮刑期滿，翌日執畢出
    監。詎甲○○於前開強制戒治執行完畢釋放後5 年內，仍不
    知悔改，復分別基於施用第一級毒品海洛因及第二級毒品甲
    基安非他命之犯意，於97年8 月14日下午4 、5 時許，在臺
    北縣板橋市南雅夜市附近，以將第一級毒品海洛因摻在香煙
    內點燃後施食其煙霧之方式，施用第一級毒品海洛因；另以
    將第二級毒品甲基安非他命置於玻璃球內燒烤後吸食其煙霧
    之方式，施用第二級毒品甲基安非他命。嗣因另案於同日晚
    間9 時58分許，在臺北縣板橋市○○○路○ 段175 巷口為警
    查獲，經採尿送驗結果，呈安非他命類（安非他命、甲基安
    非他命）、鴉片類（可待因、嗎啡）陽性反應，始悉上情。
二、案經臺北縣政府警察局板橋分局報請臺灣板橋地方法院檢察
    署檢察官偵查起訴。
    理      由
一、本案被告甲○○所犯係死刑、無期徒刑、最輕本刑為3 年以
    上有期徒刑以外之罪，其於準備程序就前揭被訴事實為有罪
    之陳述，經受命法官告知簡式審判程序之旨，並聽取其與公
    訴人之意見後，本院認無不得或不宜改依簡式審判程序進行
    之情事，依刑事訴訟法第273 條之1 第1 項、第284 條之1
    規定，裁定本案由受命法官獨任進行簡式審判程序，合先敘
    明。
二、查被告前於92年間因施用毒品案件，經依臺灣雲林地方法院
    92年度毒聲字第27號裁定送觀察、勒戒後，因有繼續施用毒
    品之傾向，復依臺灣雲林地方法院92年度毒聲字第101 號裁
    定令入戒治處所施以強制戒治。嗣因無繼續強制戒治之必要
    ，復經臺灣雲林地方法院以92年度毒聲字第506 號裁定停止
    戒治，而於92年7 月28日停止其處分出監，所餘戒治期間付
    保護管束，並於93年2 月8 日期滿等情，有臺灣高等法院被
    告前案紀錄表1 份在卷可稽。是被告前曾因施用毒品案件，
    經裁定令入戒治處所施以強制戒治，其於前揭強制戒治執行
    完畢釋放後5 年內，再犯本案施用毒品案件，業已符合毒品
    危害防制條例第23條第2 項規定之起訴要件，依法應予追訴
    論科。
三、上揭犯罪事實，業據被告於本院審理時供認不諱，且其為警
    採集之尿液，經送請臺灣檢驗科技股份有限公司檢驗結果，
    呈安非他命類（安非他命、甲基安非他命）、鴉片類（可待
    因、嗎啡）陽性反應乙情，有該公司濫用藥物檢驗報告、臺
    北縣政府警察局板橋分局偵查隊偵辦毒品危害防制條例案被
    移送人姓名及代碼對照表各1 份在卷可資佐證。足徵被告任
    意性之自白與事實相符，應堪採信。本案事證已臻明確，被
    告犯行堪以認定，應依法論科。
四、按海洛因及甲基安非他命分屬毒品危害防制條例第2 條第2
    項第1 、2 款所定之第一、二級毒品，均不得非法持有、施
    用。是核被告所為，係犯毒品危害防制條例第10條第1 項之
    施用第一級毒品罪及同條第2 項之施用第二級毒品罪。被告
    持有第一級毒品海洛因及第二級毒品甲基安非他命進而施用
    ，其持有海洛因及甲基安非他命之低度行為，應為施用之高
    度行為所吸收，均不另論罪。被告所犯上開施用第一級毒品
    罪及施用第二級毒品罪之間，犯意各別，罪名不同，應分論
    併罰。又被告前於95年間因竊盜案件，經本院以95年度簡字
    第7402號判處有期徒刑3 月確定，嗣經本院以96年度聲減字
    第2025號裁定減刑為有期徒刑1 月又15日確定，而於96年8
    月22日縮刑期滿，翌日執畢出監，有臺灣高等法院被告前案
    紀錄表1 份可稽。其於受有期徒刑之執行完畢，5 年以內故
    意再犯本案有期徒刑以上之罪，均為累犯，均應依刑法第47
    條第1 項之規定加重其刑。爰審酌被告施用毒品足以戕害身
    心健康，滋生其他犯罪，惡化社會治安，其經觀察、勒戒、
    強制戒治後，仍再度施用毒品，顯見其戒毒之意志不堅，自
    制力不佳，應有入監矯治之必要。惟念其施用毒品，戕害己
    身，本質上屬於病患性行為，且犯後已坦承犯行，態度良好
    等一切情狀，分別量處如主文所示之刑，並定其應執行刑，
    以示懲儆。
據上論斷，應依刑事訴訟法第273 條之1 第1 項、第299 條第1
項前段，毒品危害防制條例第10條第1 項、第2 項，刑法第11條
、第47條第1 項、第51條第5 款，判決如主文。
本案經檢察官靳開聖到庭執行職務。
中    華    民    國    97    年    11    月    14    日
                  刑事第五庭    法  官  謝梨敏
以上正本證明與原本無異。
如不服本判決，應於判決送達後10日內，向本院提出上訴狀。
                                書記官  林壯隆
中    華    民    國    97    年    11    月    17    日
附錄本判決論罪之法條：
毒品危害防制條例第10條
施用第1級毒品者，處6 月以上5 年以下有期徒刑。
施用第2級毒品者，處3 年以下有期徒刑。


司法院資訊處製作；財團法人民間司法改革基金會備份。
